# 请教陈版主：关于购买的独家经营权如何确定摊销年限？

提问人：superCFO 时间：2012-11-19 22:36:16
小弟现在在审计一家传媒企业，企业从第三方取得某杂志 20 年的独家经营权，以及某商标的所有权，企业在长期待摊费用中核算，由于营业执照上经营期为 10 年，因此企业将以上两项以 10 年年限进行摊销，去年企业延长经营期间至 20 年，请问是否应按 20 年摊销？如果要变更摊销年限，是适用未来适用法还是追溯调整法？
该贴已经同步到 superCFO的微博

回答人：chenyiwei
无形资产应在其受益年限内摊销，而企业的经营年限只是确定摊销年限时需要考虑的其中一个因素，完全依据营业执照载明的经营期摊销是不合适的。对摊销年限的调整应作为估计变更采用未来适用法衔接，除非有证据表明原先的摊销年限在以往的资产负债表日就是不合理的，此时应作为会计差错更正处理。